臺灣臺北地方法院交通事件裁定　　　 100年度交聲字第2812號
原處分機關　臺北市交通事件裁決所
異　議　人
即受處分人　鄭育昇
上列異議人即受處分人因聲明異議案件，對於臺北市交通事件裁
決所中華民國100 年11月25日所為之處分（原處分案號：北市裁
催字第裁22-AEY882082號），聲明異議，本院裁定如下：
    主  文
異議駁回。
    理  由
一、原處分意旨略以：異議人即受處分人（下稱異議人）鄭育昇
    於民國99年8 月3 日1 時55分許，駕駛車號K3M-809 號重型
    機車，行經臺北市萬華區華江橋機車引道，經警測試檢定酒
    精濃度為每公升0.55毫克，超過規定標準，乃掣單舉發，爰
    依道路交通管理處罰條例第35條第1 項第1 款之規定，裁處
    罰鍰新臺幣（下同）1 萬元，並應參加道路交通安全講習（
    本案已執行吊扣駕照處分）等情。
二、異議意旨則以：異議人前揭酒駕行為，業經檢察官緩起訴處
    分（聲明異議狀誤載「經法院判緩起訴處分」，應予更正）
    ，並已繳納2 萬元在案，原處分機關另裁處1 萬元罰鍰，實
    無再一事二罰之必要，為此聲明異議，爰請求撤銷行政罰鍰
    1 萬元等語。
三、按汽車駕駛人有飲用酒類或其他類似物後其吐氣所含酒精濃
    度超過每公升0.25毫克或血液中酒精濃度超過百分之0.05以
    上者，不得駕車；汽車駕駛人，駕駛汽車經測試檢定酒精濃
    度超過規定標準者，處1 萬5 千元以上6 萬元以下罰鍰，並
    當場移置保管該汽車及吊扣其駕駛執照1 年；汽車駕駛人，
    有第35條第1 項之情形者，應接受道路交通安全講習，道路
    交通安全規則第114 條第2 款、道路交通管理處罰條例第35
    條第1 項第1 款、第24條第1 項第2 款分別定有明文。
四、次按一行為同時觸犯刑事法律及違反行政法上義務規定者，
    依刑事法律處罰之。但其行為應處以其他種類行政罰或得沒
    入之物而未經法院宣告沒收者，亦得裁處之；前項行為如經
    緩起訴處分確定者，得依違反行政法上義務規定裁處之；如
    經緩起訴處分確定且經命向指定之政府機關、政府機構、行
    政法人、社區或其他符合公益目的之機構或團體，支付一定
    之金額者，其所支付之金額，應於依前項規定裁處之罰鍰內
    扣抵之，100 年11月23日公布施行之行政罰法第26條第1 項
    至第3 項分別定有明文。又行政罰法第26條第3 項規定，於
    修正施行前違反行政法上義務之行為同時觸犯刑事法律，經
    緩起訴處分確定，應受行政罰之處罰而未經裁處者，亦適用
    之，修正後行政罰法第45條第3 項前段亦有明文。
五、經查：
  (一)異議人確有前揭道路交通管理處罰條例第35條第1 項第1 款
    所定之交通違規行為，並同時觸犯刑法第185 條之3 之公共
    危險罪，經臺灣臺北地方法院檢察署檢察官以99年度偵字第
    19940 號為緩起訴處分確定，緩起訴期間為1 年，並命其應
    向指定之公益團體、地方自治團體支付2 萬元，異議人已履
    行完畢，緩起訴處分期間並於100 年4 月30日期滿而未經撤
    銷等情，有臺北市政府警察局舉發違反道路交通管理事件通
    知單、臺灣臺北地方法院檢察署檢察官99年度偵字第19940
    號緩起訴處分書、臺灣高等法院檢察署99年度上職議字第
    13011 號處分書、臺灣高等法院被告前案紀錄表附卷可參，
    復為異議人不爭執，此部分事實已堪認定。
  (二)異議人前揭酒駕行為，同時觸犯刑事法律及違反行政法上義
    務規定，雖經檢察官為緩起訴處分確定，然依上開行政罰法
    第26條第1 項、第2 項之規定，原處分機關仍得再裁處罰鍰
    、吊扣駕駛執照及命其參加道路交通安全講習等行政罰，是
    異議人雖依前揭緩起訴處分之條件支付2 萬元予指定之公益
    團體，惟參諸違反道路交通管理事件統一裁罰基準表之規定
    ，對於駕駛人駕駛機器腳踏車，其吐氣所含酒精濃度超過每
    公升0.4 亳克以上未滿0.55毫克，於期限內繳納或聽候裁決
    者，其最低應納罰鍰之數額為3 萬元，異議人依緩起訴處分
    條件所支付之金額既未達最低應納罰鍰之數額，自仍須補繳
    不足最低罰鍰之差額。
  (三)綜上，原處分機關於異議人之緩起訴處分期滿未經撤銷後，
    以其繳納之緩起訴處分金金額未達統一裁罰基準，另裁處異
    議人差額部分即罰鍰1 萬元，核無違誤。本件異議為無理由
    ，應予駁回。
六、依道路交通管理處罰條例第87條第2 項、道路交通事件處理
    辦法第18條，裁定如主文。
中    華    民    國   100    年    12    月    29    日
                  刑事第三庭法  官  姚水文
上正本證明與原本無異。
如不服本裁定，應於裁定送達後5日內向本院提出抗告狀。
                            書記官  楊盈茹
中    華    民    國   101    年    1     月    2     日